Dossiers de clients de l'étude XII
Archives nationales
- Dossiers de clients de l'étude XII., 1560-1947; MC/DC/XII/1 - MC/DC/XII/226
  - Familles., 1560-1913; MC/DC/XII/18 - MC/DC/XII/132
    - Famille Vaïsse., 1652-1902; MC/DC/XII/128 - MC/DC/XII/131
      - Famille Vaïsse., 1652-1902; MC/DC/XII/131
        . Mémoires d'entrepreneurs pour travaux au château de La Hallotière (Seine-Maritime), appartenant à M. Vaïsse, 1901-1902.
        Vaïsse, Henry; Saint-Quentin (Aisne); La Hallotière (Seine-Maritime)
    - Famille Vion., 1560-1879; MC/DC/XII/132
      . Succession d'Ernest Vion, décédé le 13 janvier 1875, 1794-1875: titres de propriétés sises notamment à Morlemont, commune de Nesle, à Cressy-Omencourt, Rethonvillers, Verpillières, Roiglisse (Somme), Canny[-sur-Matz] (Oise); correspondance, 1875; quittances d'acquisitions de biens nationaux dans la Somme, 1794.
      . Titres de propriétés sises en Picardie, particulièrement dans la Somme, vendues en 1880, 1560-1879.
      . Alexandre Edouard Vion: élection au grade de lieutenant, 1831.
      Vion, Ernest; Canny-sur-Matz (Oise); Cressy-Omencourt (Somme); Nesle (Somme); Rethonvillers (Somme); Roiglise (Somme); Verpillières (Somme); Vion, Alexandre Edouard
  - Successions., 1575-1947; MC/DC/XII/133 - MC/DC/XII/178
    - Succession de Louis Gustave Adam., 1873-1896; MC/DC/XII/133 - MC/DC/XII/136
      Louis Gustave Adam, négociant, actionnaire de la société Pipon, Adam et Cie (dont le siège social était à Port-Louis, île Maurice), demeurant 134 boulevard Haussmann à Paris, décédé le 7 octobre 1894 à Londres.
      Adam, Louis Gustave; Haussmann (boulevard); Maurice
      - Succession de Louis Gustave Adam., 1886-1896; MC/DC/XII/133
        . Créances, pièces compables, pièces diverses concernant sa fortune et sa succession, 1886-1896; lettres reçues de son frère concernant les plantations de canne à sucre de la société Pipon, Adam et Cie à l'île Maurice, 1893-1894; correspondance et autres documents concernant la propriété Saint-Hubert à l'île Maurice, 1893-1894; correspondance de la société Elias, Mallac et Cie, de l'île Maurice, avec Louis Gustave Adam, 1888-1889.
        . Correspondance reçue de l'île Maurice concernant l'exploitation sucrière par la société Pipon, Adam et Cie, 1894.
        Adam, Louis Gustave; Maurice
      - Succession de Louis Gustave Adam., 1878-1894; MC/DC/XII/134
        . Correspondance (nombreuses lettres en anglais), pièces comptables, pièces diverses, 1878-1894; intervention de Gustave Adam dans le règlement de la succession Pitre Lefèvre, entre l'île Maurice et Nantes (Loire-Atlantique), 1891-1892.
        . Cahiers de copies de lettres adressées par L. G. Adam à des correspondants de l'île Maurice, dont la société A. Minet et Cie, et à des membres de sa famille, dont son frère Henry, 1889-1894; correspondance et pièces comptables, 1885-1894.
        Adam, Louis Gustave; Adam, Henry; Maurice
      - Succession de Louis Gustave Adam., 1874-1894; MC/DC/XII/135
        Six livres de comptes de Louis Gustave Adam et de la Cie Pipon Adam, 1874-1894.
        Adam, Louis Gustave
      - Succession de Louis Gustave Adam., 1873-1896; MC/DC/XII/136
        . Correspondance (surtout en italien) et pièces diverses concernant les frères Carlo et Felice Colombino, demeurant à Port-Louis (Ile Maurice), et une affaire de tutelle, 1881-1894.
        . Correspondance et pièces diverses concernant les fours Godillot, avec brevets et dessins, 1881-1892.
        . Procuration par M. de Baissac, 1884; documents de la Standard Lide Assurance Company concernant la succession de Mme C. Lamothe, 1891-1893; succession Herchenroder-Le Bobinec, 1893-1894; pièces diverses concernant la liquidation de la Oriental Bank Corporation, 1885-1893; succession de Mme veuve Lovel chez Me Jules Lefebvre, notaire à Lille, 1892-1894; procuration de M. et Mme Bonnemaison à Me Fauchon, notaire à Orléans, concernant la succession Lochon, 1892; M. de Saint-Pern: devis de la Société d'acclimation, 1891; affaires entre Boake Roberts et Cie et MM. James Finlay et Cie, 1892; démarches de George Newton auprès du gouvernement britannique pour obtenir un poste supérieur comme juge aux colonies, 1891; procès des négociants Colin, Damon et Cie contre M. d'Espinay pour le paiement de leur créance, 1873-1874; affaires de L. G. Adam avec la compagnie Fives-Lille, 1894; créance sur la compagnie d'assurance en faillite, 1883-1889; créance sur Mme Preaudet, 1874-1879; affaires entre L. G. Adam et les frères James Finlay et Cie, 1890; affaire Albert-Canonville concernant la concession de sel à Diego-Suarez (Madagascar), 1891; dettes de M. Clericeau envers la Banque commerciale de l'île Maurice, 1888-1889.
        . Factures de toiles vendues par la société Saint Frères [fabrication de lin, chanvre et jute] à L. G. Adam, avec croquis indiquant les dimensions de la toile à filtrer, 1888-1891.
        . Compte de bénéfice d'inventaire, 1896; pièces comptables, 1894-1896; déclaration de succession; correspondance, 1894-1896; papiers de famille; adjudication de valeurs mobilières, 1895.
        Adam, Louis Gustave; Colombino, Carlo; Colombino, Felice; Baissac, M. de; Lamothe, C.; Lefebvre, Jules; Saint-Pern, M. de; Newton, George; Espinay, M. d'; Maurice; Madagascar
    - Successions Alépée, Bardet, Bataille., 1852-1911; MC/DC/XII/137
      . Succession de Prudent Alexandre Alépée, demeurant 39 rue de la Chaussée d'Antin à Paris, décédé le 2 janvier 1904, 1852-1911: contrat de mariage de Prudent Alexandre Alépée et de Valentine Euphrasie Beau, 1877; extrait de l'acte de mariage, 20 novembre 1877; correspondance, notes, pièces diverses, 1903-1911; obligation, mai 1890; documents concernant la succession d'Eugène Alépée, père de Prudent Alexandre, 1852-1896.
      . Succession d'Edme Bardet, médecin à Clamecy (Nièvre), décédé le 25 mai 1861, 1861-1862: procédure concernant la succession, 1861-1862.
      . Succession de Martial Eugène Bataille, négociant, ancien conseiller d'Etat, demeurant 46 avenue Gabriel à Paris, décédé le 2 août 1878, 1866-1886: documents relatifs à la concession du chemin de fer de Beira Alta (Portugal), 1875-1876; correspondance, pièces de procédure, créances, factures, pièces comptables, 1866-1886; correspondance concernant la Société financière de Paris, 1876-1880; liquidation de reprises de Mme Bataille, née Marie Flora Hagan, 1871-1875; vente du château d'Hautot[-sur-Seine] (Seine-Maritime), 1880-1881; recouvrement de créances diverses, 1866-1878.
      Alépée, Prudent Alexandre; Beau, Valentine Euphrasie; Alépée, Eugène; Bardet, Edme; Bataille, Martial Eugène; Hagan, Marie Flora; Chaussée-d'Antin (rue de la); Gabriel (avenue); Clamecy (Nièvre); Hautot-sur-Seine (Seine-Maritime)
    - Successions Bayard, de Beaumont, Becquet., 1857-1903; MC/DC/XII/138
      . Succession d'Antoine Adolphe Bayard, demeurant 5 rue d'Assas à Paris, décédé le 7 mai 1889, 1889-1891: projet de déclaration de succession, 1889; correspondance et pièces diverses, 1889-1891; contestation du testament, 1890; notoriété après décès, mai 1889; décharge de legs, 1891.
      . Succession du comte Guillaume de Beaumont, époux de Caroline d'Alsace d'Hénin, demeurant 18 rue Washington à Paris, décédé le 4 août 1901, 1901-1903: correspondance et pièces diverses, 1901-1903; catalogue de la vente d'objets d'art et d'ameublement garnissant le château de Beaumont (commune de Beaumont-la-Ronce, Indre-et-Loire), avril 1903; mise en vente du château et de la terre de Beaumont, avec affiche, 1902-1903; adjudications du chalet du Pouliguen (Loire-Atlantique) et de la ferme de Soirans (Côte-d'Or), avec affiches, 1902-1903.
      . Succession de Mlle Adélaïde Jeanne Becquet, demeurant 94 rue La Fayette à Paris, interdite, décédée le 23 décembre 1881, 1857-1884: liquidation de la succession 1884; pièces concernant son interdiction, 1857-1878.
      Bayard, Antoine Adolphe; Beaumont, Guillaume de; Hénin, Caroline d'Alsace d'; Becquet, Adélaïde Jeanne; Assas (rue d'); Washington (rue); La-Fayette (rue); Beaumont-la-Ronce (Indre-et-Loire); Le Pouliguen (Loire-Atlantique); Soirans (Côte-d'Or)
    - Successions Bellom, Benoist, Bernard., 1739-1900; MC/DC/XII/139
      . Succession de Joseph Marie Jean Baptiste Bellom, ingénieur en chef des ponts et chaussées, demeurant à Paris, 36 rue de Varenne, décédé le 21 septembre 1900, 1737-1900:
      - valeurs mobilières; assurances, 1857-1862; société Le Matériel de l'entreprise (ancienne Maison A. Lion): statuts, correspondance, rapport, 1881-1887; papiers de famille, état de la succession, 1900; métairie du Boisharnay à Plédran (Côtes-d'Armor): titres, réparations, 1737-1897.
      - dossiers d'expertises réalisées par Joseph Bellom à l'occasion d'instances et d'affaires contentieuses, concernant notamment Achères (Yvelines), Valenciennes (Nord), la rade de Cherbourg (Manche), la ligne de chemin de fer de Montauban à Brive, la Ville de Paris, les docks de Saint-Ouen (Seine-Saint-Denis), Brou (Eure-et-Loir), 1891-1900.
      . Succession de Charles Antoine Benoist, demeurant 146 avenue Ledru-Rollin à Paris, décédé le 22 mars 1886, 1886-1891: inventaire, correspondance, legs, renseignements, 1886-1891.
      . Succession d'Alexandre Victor Bernard, demeurant 48 rue des Abbesses à Paris, décédé le 15 mars 1887, 1887: vente de mobilier dans le cadre de la succession, 1887; revendication de deux tableaux par M. Deshayes.
      Bellom, Joseph Marie Jean Baptiste; Benoist, Charles Antoine; Bernard, Alexandre Victor; Varenne (rue de); Ledru-Rollin (avenue); Abbesses (rue des); Plédran (Côtes-d'Armor); Brou (Eure-et-Loir); Cherbourg-Octeville (Manche); Valenciennes (Nord); Achères (Yvelines); Saint-Ouen (Seine-Saint-Denis)
    - Successions Boissonnas, Bonenfant, Bongérard de Grandmaison, Bouhet., 1799-1902; MC/DC/XII/140
      . Succession de Jean-Baptiste Boissonnas, ancien banquier, demeurant 31 rue de Lisbonne à Paris, décédé le 13 juillet 1897, 1862-1898: bail de chasse, 1895-1897; bail de l'appartement du 31 rue de Lisbonne, 1897-1898; comptes des banquiers, 1885-1897; pièces comptables; dépôt judiciaire du testament olographe, 20 juillet 1897; déclaration de succession; vente de la maison du 43 rue des Mathurins à Paris, avec titres de propriété, 1862-1898; compte complémentaire de la succession et correspondance, 1897-1898.
      . Succession de Pierre Amédée Bonenfant, médecin, demeurant 2 rue Donizetti à Paris, décédé le 22 décembre 1889, 1888-1894: faire-part de décès; liquidation des communauté et succession Bonenfant, 5 août 1890; testament, 4 septembre 1889; correspondance, 1888-1894; pièces comptables.
      . Succession de Marguerite Louise Kroell, veuve de Pierre Amédée Bonenfant, décédée en 1899, 1840-1899: correspondance et pièces diverses concernant l'adjudication de deux maisons sises à Paris, 16 rue Poussin et villa Montmorency, 10 avenue des Peupliers, 1899; obligations, 1883-1893; affiche de l'adjudication d'une propriété située au Pré-Saint-Gervais (Seine-Saint-Denis), 11 avril 1847; titres de propriété et renseignements concernant les propriétés vendues, 1840-1899.
      . Succession de Gustave Marie François Bongérard de Grandmaison, demeurant à Ancenis (Loire-Atlantique), décédé le 14 mars 1866, 1799-1889: inventaire après décès, juin 1888; correspondance et pièces diverses, 1836-1889; dépôt du testament, 18 mars 1866; titres et pièces concernant les propres de Mme Bongérard de Grandmaison, née Marie Justine Ballette, 1799-1854.
      . Succession de Pierre dit Louis Bouhet, douanier en retraite à Bayonne (Pyrénées-Atlantiques), décédé le 28 décembre 1901, 1808-1902: pièces d'état civil, 1808-1814; carte d'électeur, 1889; déclaration de succession; correspondance et pièces diverses, 1902.
      Boissonnas, Jean Baptiste; Bonenfant, Pierre Amédée; Kroell, Marguerite Louise; Bongérard de Grandmaison, Gustave Marie François; Ballette, Marie Justine; Bouhet, Pierre dit Louis; Lisbonne (rue de); Mathurins (rue des); Donizetti (rue); Poussin (rue); Peupliers (rue des); Ancenis (Loire-Atlantique); Bayonne (Pyrénées-Atlantiques); Le Pré-Saint-Gervais (Seine-Saint-Denis)
    - Successions Boullay, de Bouraine, Bourgeois, de Boury., 1851-1902; MC/DC/XII/141
      . Succession de Hélène Boullay, veuve de Jean Claude Boullay, demeurant 50 rue Etienne Marcel à Paris, 1851-1902:
      - contrat de mariage de Jean Claude Boullay et Hélène Boullay, 25 septembre 1851; correspondance et pièces diverses concernant une créance de Léon Boullay, négociant en bois à Saint-Laurent-lès-Mâcon (auj. Saint-Laurent-sur-Saône, Ain), sur Jean Baptiste Ferret, viticulteur, ancien maire de Mâcon (Saône-et-Loire), décédé le 2 février 1897 (faire-part de décès), 1883-1897; mémoires de travaux et baux concernant le 50 rue Etienne Marcel, 1890-1894; pièces comptables, factures, actions; pièces concernant la succession de Philibert Boullay, 1890; cession de droits successifs par Mme veuve Boullay, avril 1894; affiches d'adjudication de chais sis à Bercy-Conflans, commune de Charenton[-le-Pont] (Val-de-Marne), plan, 1894; affiche d'adjudication de la maison du 50 rue Etienne Marcel, 19 juin 1894.
      - travaux d'établissement de l'estacade sur le quai de la Seine à Bercy-Conflans, 1893; convention entre Baptiste Boullay, Gustave Mame et Edouard Boullay, 26 juillet 1885; locations de terrains et chais à Bercy-Conflans, avec plans, 1893-1894; construction de trois chais à Charenton[-le-Pont], rue de Bercy-Conflans, 1888-1893; mémoires portés au compte de la société civile de Bercy-Conflans, 1884-1893.
      - décharge de Helène Boullay et autres à la société de l'Entrepôt de Bercy-Conflans, 1890; plans; statuts de la société de l'Entrepôt de Bercy-Conflans, 3 juillet 1880; vente par la société de l'Entrepôt de Bercy-Conflans d'un terrain sis à Conflans, commune de Charenton-le-Pont, 13 novembre 1890.
      - société de l'Entrepôt de Bercy-Conflans, 1874-1902: acte de société pour la construction de chais, magasins et bureaux à vendre et à louer, 3 juillet 1888; correspondance, statuts, plans, actions, titres de propriété, 1874-1902; devis pour la construction de six chais.
      . Succession de Louis de Bouraine, commissaire de police à Alger, disparu depuis 1861, 1877-1885: correspondance et pièces diverses, 1877-1885.
      . Succession d'André Charles Alexandre Bourgeois, demeurant 40 rue de Bondy à Paris, décédé le 18 janvier 1884, 1883-1886: testament, 30 janvier 1883; liquidation de la succession; correspondance, 1884-1886; vente sur licitation de la maison où est exploité le Théâtre des Folies dramatiques, 40 rue de Bondy, 1885; compte de tutelle, 1886.
      . Succession d'Octave Olivier Aubourg comte de Boury, demeurant 68 bis rue Jouffroy, décédé le 30 août 1896, 1896-1897: déclaration de succession, 1896; correspondance et pièces diverses, 1896-1897.
      Boullay, Hélène; Boullay, Jean Claude; Boullay, Léon; Ferret, Jean Baptiste; Boullay, Philibert; Boullay, Baptiste; Mame, Gustave; Boullay, Edouard; Bouraine, Louis de; Bourgeois, André Charles Alexandre; Boury, Octave Olivier Aubourg de; Etienne-Marcel (rue); Bondy (rue de); Jouffroy (rue); Alger (Algérie); Saint-Laurent-sur-Saône (Ain); Mâcon (Saône-et-Loire); Charenton-le-Pont (Val-de-Marne)
    - Succession de Henri Pierre Bramma., 1875-1905; MC/DC/XII/142 - MC/DC/XII/143
      Henri Pierre Bramma, négociant, demeurant à Paris, 21 bis rue de Paradis, décédé le 4 juin 1902.
      Bramma, Henri Pierre; Paradis (rue de)
      - Succession de Henri Pierre Bramma., 1879-1905; MC/DC/XII/142
        Création d'une société commerciale entre Henri Pierre Bramma et son frère Georges Louis Bramma, négociant, décembre 1883; correspondance, 1902-1905; livre de comptes, 1896-1902; reconnaissance de dette par Georges Bramma au profit de Henri Brieussel, 18 mai 1904; inventaire après décès de Mme Henri Bramma née Isabel Tinoco (décédée le 5 octobre 1877), 7 août 1879; compte de tutelle présenté par Henri Bramma à son fils Georges, 28 février 1893; pièces et correspondance concernant le contrat de mariage de Henri Léandre Brieussel avec la fille de Henri Bramma, 1891; brouillon de l'inventaire après décès de Henri Bramma, 1902; carnets de compte; déclaration de succession de Henri Bramma; notes de l'étude; comptes de la succession.
        Bramma, Henri Pierre; Bramma, Georges Louis; Tinoco, Isabel; Brieussel, Henri Léandre
      - Succession de Henri Pierre Bramma., 1875-1903; MC/DC/XII/143
        Liquidation de la succession, 1903; mise en vente de la plantation de San Augustin au Guatemala, 1893; notes sur San Augustin, 1883-1893; correspondance et pièces diverses concernant la société Bramma frères, 1875-1878; pièces de l'inventaire après décès du 23 juin 1902; contrats de mariage des enfants de Henri Pierre Bramma, Joseph Henri Raphael Pierre, Henriette Marie et Louise Marie de la Merci, 1890-1901; pièces concernant la succession de Mme Bramma née Isabel Tinoco; pièces comptables.
        Bramma, Henri Pierre; Bramma, Joseph Henri Raphaël Pierre; Bramma, Henriette Marie; Bramma, Louise Marie de la Merci; Tinoco, Isabel; Guatémala
    - Successions Cadet de Gassicourt, de Caen, Canonville, Champrigaud, Chappaz, Chenu., 1832-1900; MC/DC/XII/144
      . Succession de Charles Jules Ernest Cadet de Gassicourt, médecin, demeurant 7 rue du Point de vue à Sèvres (Hauts-de-Seine), décédé le 10 juin 1900, 1900: correspondance, pièces comptables et pièces diverses, 1900.
      . Succession de la comtesse de Caen, née Anne Sophie Marchoux, épouse de Camille Maximilien Eugène Léonidas comte de Caen, demeurant place de la Madeleine à Paris, décédée le 12 avril 1870, 1870-1876: testament, 1870; état de la succession; correspondance et pièces diverses concernant la succession, des legs à l'Académie des Beaux-Arts et Charles Stanislas Dieu, légataire, 1870-1876.
      . Succession de Thomy Canonville, demeurant à l'île Maurice, décédé le 23 octobre 1884, 1886-1894: correspondance et pièces diverses concernant la famille installée à l'île Maurice, 1886-1894; pièces comptables et correspondance, 1885-1894; réglement de la succession, 1885; contrat de mariage entre Louis Joseph Ferdinand Reynaud et Marie Arzélie Alice Canonville, fille de Pierre James Canonville, 2 septembre 1885; tableau généalogique de la famille Canonville; décharges de legs et de sommes payées aux légataires, 1886; affiche de la vente d'actions de la société des Sécheries de morue de Port-de-Bouc, 7 juillet 1904.
      . Succession de Louise Champrigaud, née baronne de Brienen, décédée le 31 mai 1880, 1877-1885: correspondance et pièces diverses concernant la liquidation de la succession, 1880-1885; testament, 1878; contrat de mariage d'André Alphonse Champrigaud, médecin, demeurant à Beauregard-l'Evêque (Puy-de-Dôme), et la baronne Louise de Brienen, veuve du vicomte de Spoelberck, 25 octobre 1877.
      . Succession d'Eugénie Narquin, épouse de Marin Chappaz, maîtresse de lavoir, demeurant 35 route de Flandre à Aubervilliers (Seine-Saint-Denis), décédée le 3 septembre 1893, 1892-1897: quittances, factures, pièces comptables, pièce d'état civil, correspondance, 1893-1897; achat d'un lavoir sis 24 avenue d'Italie à Paris et cession de bail du lavoir, 1892-1893; achat du lavoir sis 35 route de Flandre à Aubervilliers, 30 janvier 1893; mémoires de travaux, 1893; inventaire après décès, 19 mars 1894; conseil de famille, 1893-1896.
      . Succession de Marguerite Downey, veuve de Louis Casimir Chenu (décédé le 26 avril 1878), maître d'hôtel du comte de Choiseul, demeurant 59 rue de l'Université à Paris, décédée le 12 janvier 1890, 1832-1892: contrat de mariage entre Louis Chenu et Marguerite Downey, 26 mai 1852; dépôt judiciaire du testament de Louis Chenu, 29 avril 1878; pièces d'état civil, 1832-1878; pièces extraites de l'inventaire après décès de Mme Chenu mère, 14 août 1851; liquidation des communauté et succession Chenu et comptes de tutelle, 31 mai 1854; liquidation de la succession de Mme veuve Chenu, 28 avril 1890; correspondance, valeurs, pièces compables, 1890-1892.
      Cadet de Gassicourt, Charles Jules Ernest; Marchoux, Anne Sophie; Caen, Camille Maximilien Eugène Léonidas de; Dieu, Charles Stanislas; Canonville, Thomy; Reynaud, Louis Joseph Ferdinand; Canonville, Marie Arzélie Alice; Canonville, Pierre James; Champrigaud, Louise; Champrigaud, André Alphonse; Brienen, Louise de; Spoelberck, M. de; Narquin, Eugénie; Chappaz, Marin; Downey, Marguerite; Chenu, Louis Casimir; Madeleine (place de la); Italie (avenue d'); Université (rue de l'); Port-de-Bouc (Bouches-du-Rhône); Beauregard-l'Evêque (Puy-de-Dôme); Aubervilliers (Seine-Saint-Denis); Sèvres (Hauts-de-Seine); Maurice
    - Successions Chlebowski, Clément, Clerget, Coisnon, de Colombel, de Commaille, Cordier., 1859-1907; MC/DC/XII/145
      . Succession de Stanislas Chlebowski, demeurant 63 rue de Prony à Paris, décédé le 14 juin 1884, 1882-1886: pièces comptables, 1882-1884; créances de la maison Boussod, Valadon et Cie; correspondance, 1882-1886.
      . Succession de Charles François Clément, demeurant 29 rue de Berlin à Paris, 1887: inventaire après décès, 6 décembre 1887.
      . Succession de Marguerite Adélaïde Rangeard, veuve de Jean Jacques Auguste Clerget, propriétaire de l'ancien Château Madame à Bessancourt (Val-d'Oise), décédée le 21 décembre 1895, 1868-1894; acquisitions par M. et Mme Clerget, 1868-1894.
      . Succession de Marie Félicité Valérie Liénard, veuve de Michel Coisnon, demeurant 16 rue du Pré-aux-Clercs à Paris, décédée le 12 juin 1873, 1866-1873: correspondance, 1873; liquidation de la succession; inventaire de la bibliothèque; codicille au testament, 1872; extrait d'acte de décès de Michel Coisnon, 30 janvier 1866.
      . Succession de Nicolas Fossau de Colombel, agent de change, demeurant 14 rue Ollivier [ou Olivier-Saint-Georges] à Paris, décédé le 7 février 1859, 1859-1861: expédition du testament olographe, 8 février 1859; état de fortune; dossiers des héritiers, 1859-1861.
      . Succession de Catherine Josèphe Lepez, veuve du baron de Commaille, demeurant 1 avenue de Friedland à Paris, décédée le 31 mars 1888, 1888-1889: compte de la succession; correspondance, 1888-1889; dépôt judiciaire du testament, 3 avril 1888; inventaire après décès, 16 mai 1888; reçus et factures,
      . Succession de Louis Victor Cordier, colon algérien, décédé le 28 décembre 1907, et de son épouse, née Mélanie Victoire Dudebout, décédée le 18 février 1897, 1897-1907: liquidation de la succession.
      Chlebowski, Stanislas; Clément, Charles François; Rangeard, Marguerite Adélaïde; Clerget, Jean Jacques Auguste; Liénard, Marie Félicité Valérie; Coisnon, Michel; Colombel, Nicolas Fossau de; Lepez, Catherine Josèphe; Commaille, M. de; Cordier, Louis Victor; Dudebout, Mélanie Victoire; Prony (rue de); Berlin (rue de); Pré-aux-Clercs (rue du); Ollivier (rue); Friedland (avenue de); Bessancourt (Val-d'Oise)
    - Succession de la comtesse de Cornulier., 1619-1908; MC/DC/XII/146 - MC/DC/XII/148
      Comtesse de Cornulier, née Geneviève Marie Anne Pineau de Viennay, épouse de Charles Marie comte de Cornulier, demeurant 65 rue La Fontaine à Paris, décédée le 17 novembre 1900.
      Viennay, Geneviève Marie Anne Pineau de; Cornulier, Charles Marie de; La-Fontaine (rue)
      - Succession de la comtesse de Cornulier., 1870-1908; MC/DC/XII/146
        Faire-part de décès; extrait de l'acte de décès; notes et pièces diverses, 1900-1901; bail du 65 rue La Fontaine, 1900-1901; séparation de corps avec le comte Charles Marie de Cornulier et liquidation de la communauté, 1900-1901; déclaration de succession, 1901; succession de Georges Gabriel Marie Antoine Pineau, comte de Viennay, son père, décédé le 2 février 1902, avec faire-part de décès; correspondance concernant les bijoux et l'argenterie, 1901-1902; créances, factures; immeubles en usufruit à Livarot (Calvados), 1900-1908; succession de Mme de Triquerville, 1870-1901.